【裁判字號】    92,易,525
【裁判日期】    920530
【裁判案由】    竊盜
【裁判全文】
臺灣彰化地方法院刑事判決                          九十二年度易字第五二五號
    公  訴  人  臺灣彰化地方法院檢察署檢察官
    被      告  甲○○
    被      告  丙○○
右列被告等因竊盜案件，經檢察官提起公訴（九十二年度偵字第一０七九號），本院
判決如左：
        主  文
甲○○、丙○○共同攜帶兇器竊盜，甲○○，處有期徒刑參月，如易科罰金，以參佰
元折算壹日，緩刑貳年；丙○○，累犯，處有期徒刑肆月，如易科罰金，以參佰元折
算壹日。
扣案之鐵鏟貳支沒收。
        事  實
一、丙○○前因違反肅清煙毒條例、麻醉藥品管理條例、偽造文書等，分別判處有期
    徒刑三年四月、四月、六月確定，而定其應執行有期徒刑三年十月確定，入監執
    行後，於民國八十三年十一月二十三日假釋出獄，假釋縮刑期間至八十七年七月
    二十八日屆滿，未經撤銷，視為執行完畢。仍不知警惕，竟因吳萬宗之住宅後院
    開墾需使用土壤，拜託甲○○幫忙設法載運土壤供其使用，乃與甲○○基於意圖
    為他人不法所有之犯意聯絡，於九十二年一月十七日十一時許，由甲○○提供其
    所有客觀上足以對人之生命、身體、安全構成威脅，具有危險性之鐵鏟二支為行
    竊工具，前往乙○○所有位於彰化縣大村鄉○○段四九五之三地號之農地，由其
    等二人分持上開鐵鏟竊取乙○○所有該土地上之土壤（該農地內被挖二個大洞，
    面積分別約為一坪及０．三坪），得手後，以農用搬運車將竊得之土壤載運給不
    知情之吳萬宗供做填補後院之用。嗣於同日十二時十分許，在吳萬宗住處後院，
    為警循線查獲，並扣得甲○○所有之上開鐵鏟二支。
二、案經彰化縣警察局員林分局報請台灣彰化地方法院檢察署檢察官偵查起訴。
        理  由
一、右揭犯罪事實，業據被告甲○○、丙○○分別於警、偵訊中，及本院審理時坦承
    不諱，核與被害人乙○○於警訊之指述及證人吳萬宗於警訊時之證述節情相符，
    並有現場及堆置土壤庭院、鐵鏟等照片八幀附卷，被告甲○○所有供行竊用之鐵
    鏟二支扣案可資佐證。足徵被告等之自白與事實相符，本件事證業臻明確，被告
    等犯行堪以認定。
二、按刑法第三百二十一條第一項第三款之攜帶兇器竊盜罪，係以行為人攜帶兇器竊
    盜為其加重條件，此所謂兇器，其種類並無限制，凡客觀上足以對人之生命、身
    體、安全構成威脅，具有危險性之兇器均屬之（最高法院七十九年台上字第五二
    五三號判例參照）。本件被告等持以竊盜者係鐵鏟二支，自足以殺傷人之身體、
    生命之器械，顯為具有危險性之兇器，核其等所為，均係犯刑法第三百二十一條
    第一項第三款之攜帶兇器竊盜罪。被告等二人就前開犯行，有犯意聯絡及行為分
    擔，均為共同正犯。又被告丙○○前因違反肅清煙毒條例、麻醉藥品管理條例、
    偽造文書等，分別判處有期徒刑三年四月、四月、六月確定，而定其應執行有期
    徒刑三年十月確定，入監執行後，於八十三年十一月二十三日假釋出獄，假釋縮
    刑期間至八十七年七月二十八日屆滿，未經撤銷，視為執行完畢，有台灣高等法
    院被告全國前案紀錄表、台灣彰化地方法院檢察署刑案資料查註紀錄表等在卷可
    按，其於有期徒刑執行完畢後，五年內再再犯本件有期徒刑以上之罪，為累犯，
    應依刑法第四十七條之規定加重其刑。另本件被告等係因友人後院需土壤填平，
    基於助人之意，一時失慮而罹重典，且其等犯罪後所生之危害甚輕，又刑罰除制
    裁之功能外，更寓有教育、感化之目的，本院認本件被告等犯罪情節不免有情輕
    法重之情形，雖科處法定最低度仍有過重之虞，尚堪認被告等犯罪情狀有值憫恕
    之處，乃依刑法第五十九條之規定酌減其刑。爰審酌被告等之品性、係為友人後
    院需土壤填平，基於助人之意致罹本罪，犯罪後所生危害尚輕，及係持兇器而犯
    本罪，犯後均坦承犯行，已有悔意，並與被害人達成和解（如卷附和解書），態
    度尚佳等一切情狀，分別量處如主文所示之刑，並均諭知易科罰金之折算標準，
    以示懲處。又被告甲○○未曾受有期徒刑以上刑之宣告，有台灣高等法院被告全
    國前案紀錄表、台灣彰化地方法院檢察署刑案資料查註紀錄表等附卷可稽，其因
    一時失慮，偶罹刑典，經此論罪科刑之教訓後，應知所警惕而無再犯之虞，本院
    認其所宣告之刑以暫不執行為適當，併予諭知緩刑二年，以勵自新。至扣案之鐵
    鏟二支為被告甲○○所有供犯罪所用之物，併依刑法第三十八條第一項第二款之
    規定宣告沒收之。
據上論斷，應依刑事訴訟法第二百九十九條第一項前段，刑法第二十八條、第三百二
十一條第一項第三款、第四十七條、第五十九條、第四十一條第一項、第七十四條第
一款、第三十八條第一項第二款，罰金罰鍰提高標準條例第二條，判決如主文。
本件經檢察官林裕斌到庭執行職務。
中      華      民      國      九十二      年      五    月    三十    日
                                臺灣彰化地方法院刑事第一庭
                                    法      官  陳  秋  錦
右正本證明與原本無異。
如不服本判決，應於判決送達後十日內，向本院提出上訴狀（須附繕本）。
告訴人或被害人對於判決如有不服具備理由請求檢察官上訴者，其上訴期間之計算係
以檢察官收受判決正本之日期為準。
                                    法院書記官  于  淑  真
中      華      民      國      九十二      年      五    月    三十    日
刑法第三百二十一條
犯竊盜罪而有左列情形之一者，處六月以上五年以下有期徒刑：
一、於夜間侵入住宅或有人居住之建築物、船艦或隱匿其內而犯之者。
二、毀越門扇、牆垣或其他安全設備而犯之者。
三、攜帶兇器而犯之者。
四、結夥三人以上而犯之者。
五、乘火災、水災或其他災害之際而犯之者。
六、在車站或埠頭而犯之者。
前項之未遂犯罰之。


司法院資訊處製作；財團法人民間司法改革基金會備份。
